臺灣高等法院臺中分院刑事判決　　　　　　　　　　九十年度上易字第二六六八號
　　上　訴　人　丙○○
　　即　被　告
右上訴人因竊盜案件，不服臺灣南投地方法院九十年度易字第四五二號中華民國九十
年十月十六日第一審判決（起訴案號：臺灣南投地方法院檢察署八十九年度偵字第二
九五０號），提起上訴，本院判決如左：
    主      文
上訴駁回。
    事      實
一、丙○○曾於八十八年間，因妨害自由罪，經臺灣南投地方法院判處有期徒刑三月
    ，於八十八年十二月十九日確定，並於八十九年六月二十三日執行完畢。詎不知
    悔改，竟意圖為自己不法之所有，與徐題文（業經原審法院判處有期徒刑五月，
    如易科罰金，以三百元折算一日，未經上訴而確定）、許至衛（亦經原審法院判
    處有期徒刑四月，如易科罰金，以三百元折算一日，未經上訴而確定）基於犯意
    之聯絡，先於八十九年八月二日晚上，由丙○○導引許至衛及徐題文，至位於南
    投縣名間鄉新街村新大巷三之一號乙○○所有之鐵皮屋內，勘查置放於該鐵皮屋
    內乙○○所有之紅豆杉木桌四張、屏風二座及圓形面板一塊等木製藝品。翌日（
    即同年月三日）上午，推由許至衛聯絡徐題文後，再由徐題文聯絡不知情之李春
    沛派出吊車，由不知情之林坤賢駕駛至現場，在許至衛、徐題文二人之指示下，
    將前述木製藝品分上、下午二次接續竊取後，分別載送至南投縣埔里鎮及仁愛鄉
    等地，再由徐題文以新臺幣（下同）八萬元，轉賣予不知情之葉清標，而徐題文
    則先後數次支付予許至衛及丙○○三萬二千元之酬勞，全數由許至衛收受後，再
    轉交其中二千五百元給丙○○。另當天在現場所竊得，而未及載走之一台空氣壓
    縮機，亦於同年月十日下午三時許，由許至衛及不知情之吳東烈、劉士豪等二人
    至現場取得後送交徐題文，事後由徐題文支付許至衛四千元酬勞。嗣因許至衛、
    吳東烈及劉士豪搬運空氣壓縮機時，為施經遊所目睹，經轉告乙○○後報警而循
    線查獲。
二、案經南投縣警察局南投分局報請臺灣南投地方法院檢察署檢察官偵查起訴。
    理      由
一、訊據被告丙○○對於曾於八十九年八月二日晚上，帶許至衛、徐題文前往乙○○
    所有之鐵皮屋勘查，嗣於隔日許至衛及徐題文僱工取走乙○○所有之紅豆杉木桌
    四張、屏風二座及圓形面板一塊之木製藝品，並取得二千五百元之事實，固不諱
    言，惟矢口否認有竊盜犯行，辯稱：伊原有一組桌椅賣予徐題文，他問我還有沒
    有，伊就帶許至衛、徐題文去看乙○○之紅豆杉藝品，但在伊還未聯絡到乙○○
    之前，許至衛、徐題文他們就說要去載，伊曾阻止他們，但他們不聽，此外伊所
    取得之二千五百元是伊賣東西給徐題文之價金，與本件無關，伊並未竊取乙○○
    之上開物品云云。惟查：
    （一）右揭犯罪事實，業據被害人乙○○於警訊、原審、本院調查中指述歷歷，
          乙○○指稱：丙○○並未與伊接觸洽談賣木藝品的事，是他擅自主張，紅
          豆杉藝品全部價值約一百五十萬元，空氣壓縮機價值五萬元，損失很大等
          語明確（參見偵查卷第五十六頁反面、第五十七頁、原審卷九十年八月九
          日、本院卷九十一年一月九日訊問筆錄），另據證人施經遊、李春沛、林
          坤賢、葉清標、劉美玲、吳文坤、吳東烈及劉士豪證述該批紅豆杉藝品及
          空壓機遭搬運、販售、並刨挖磨平等情節綦詳，此外復有贓物認領保管單
          一紙及照片十七張附卷可稽。
　　（二）況同案被告許至衛並於偵查及原審調查時坦承當初三人（指徐題文、被告
          及其自身）均知所為係竊盜，並確有竊取前開木製藝品及空氣壓縮機無訛
          。同案被告徐題文復供承：係被告丙○○偕同同案被告許至衛來找伊，稱
          被告丙○○的朋友有一批木製品要賣，伊即出價三萬元，當天並先給被告
          許至衛介紹費二千元，隔天就連絡吊車去載，其後數日又分次給被告許至
          衛三萬元，其中包括給丙○○之五千元，共三萬二千元，顯然被告與徐題
          文、許至衛三人共同竊盜之犯行已可認定。
    （三）再被害人乙○○於原審調查中明確指稱其並不認識被告丙○○，則被告廖
          芳新如何能透過被告許至衛介紹被告徐題文購買該批木製品？被告丙○○
          所辯顯與常理有違。且被告丙○○復於警訊中自承伊於八十九年八月二日
          當晚離開被害人乙○○之鐵皮屋後，被告徐題文有先拿五千元給被告許至
          衛，並由被告許至衛與被告丙○○平分（參見偵查卷第四十五頁反面、第
          四十六頁），顯見本件應係被告丙○○提供對象、地點供同案被告徐題文
          、許至衛二人行竊，並從中取得酬勞，則被告丙○○雖未自為竊盜罪構成
          要件之行為，然被告三人既有事前謀議及事後分贓，仍係竊盜罪之共同正
          犯，被告所辯亦難輕信。
    （四）綜上所述，被告丙○○所辯純係嗣後卸責之詞，不足採信，被告犯行洵堪
          認定。本件事證已臻明確，自無庸再傳訊徐題文、許至衛，附此敘明。
二、核被告丙○○所為，係犯刑法第三百二十條第一項之竊盜罪。被告丙○○與同案
    被告徐題文、許至衛三人就上開竊盜罪間有犯意聯絡及行為分擔，為共同正犯（
    但被告未親自參與竊盜行為之實施，尚不構成結夥三人之加重竊盜罪）。被告丙
    ○○曾於八十八年間，因妨害自由罪，經臺灣南投地方法院判處有期徒刑三月，
    於八十八年十二月十九日確定，並於八十九年六月二十三日執行完畢，有臺灣南
    投地方法院檢察署刑案資料查註紀錄表及臺灣高等法院被告全國前案紀錄表各一
    紙在卷可稽，被告於有期徒刑執行完畢後，五年內再犯本件有期徒刑以上之罪，
    係累犯，應依刑法第四十七條規定加重其刑。被告與徐題文、許至衛係利用不知
    情之李春沛、林坤賢等人竊取上開藝品，為間接正犯（原審此部分漏未論及）。
    被告行為後，刑法第四十一條所定得易科罰金之罪刑，自「犯最重本刑為三年以
    下有期徒刑以下之刑之罪，而受六月以下有期徒刑或拘役之宣告」修正為「犯最
    重本刑為五年以下有期徒刑以下之刑之罪，而受六個月以下有期徒刑或拘役之宣
    告」，並增列第二項「併合處罰之數罪，均有前項情形，其應執行之刑逾六月者
    ，亦同」，並於九十年一月十日公布，同年月十二日生效。本案被告為前述犯罪
    行為時，若受六月以下有期徒刑或拘役之宣告，原不得易科罰金，惟於本院為六
    月以下有期徒刑或拘役之裁判時，即得易科罰金，則依刑法第二條第一項前段規
    定，自應於為此類裁判時，適用新法，乃依修正後刑法第四十一條第一項之規定
    ，諭知易科罰金之折算標準。
三、原審引用刑法第二條第一項前段、第二十八條、第三百二十條第一項、第四十七
    條、第四十一條第一項前段、罰金罰鍰提高標準條例第一條前段、第二條之規定
    ，並審酌被告年輕力壯，不思正途謀財，竟與徐題文、許至衛共同侵害他人財產
    權，致他人遭受重大損失，被告丙○○飾詞狡辯、態度不佳等一切情狀，量處有
    期徒刑六月，並認被告行為後，刑法第四十一條業已於九十年一月十日修正公布
    ，同年月十二日生效，本件爰依刑法第二條第一項前段規定，適用較有利行為人
    之修正後刑法第四十一條第一項前段規定諭知易科罰金之折算標準。其認事用法
    既無違誤，量刑亦稱允當。被告空言否認，提起上訴，指摘原判決不當，為無理
    由，應予駁回。
據上論斷，應依刑事訴訟法第三百六十八，判決如主文。
本案經檢察官甲○○到庭執行職務。
中      華      民      國　    九十一     年     一      月    三十　　日
                                臺灣高等法院臺中分院刑事第三庭
                                      審判長法  官　陳　朱  貴
                                            法　官　廖　柏　基
                                            法　官  胡　忠　文
右正本證明與原本無異。
不得上訴。
                                            書記官  林　世　傑
中      華      民      國　    九十一     年     一      月   三十一 　日
附錄法條：
刑法第三百二十條第一項：
意圖為自己或第三人不法之所有而竊取他人之動產者，為竊盜罪，處五年以下有期徒
刑、拘役或五百元以下罰金。
　　　　　　　　　　　　　　　　　　　　　　　　　　　　　　　　　　　　Ｒ
